最高法院刑事判決　　　　　　　　　　　　　　　八十八年度台上字第六五六九號
　　上　訴　人　甲○○
右上訴人因違反毒品危害防制條例案件，不服台灣高等法院台南分院中華民國八十八
年九月七日第二審判決（八十八年度上訴字第一一八八號，起訴案號：台灣台南地方
法院檢察署八十六年度偵字第一四三一三號），提起上訴，本院判決如左：
    主  文
原判決撤銷，發回台灣高等法院台南分院。
    理  由
本件原判決認定上訴人甲○○意圖營利，並基於概括犯意，於民國八十六年十月中旬
及同年十一月十三日以0000000000號行動電話為聯絡工具，在台南市○○
區○○路六七二號前或同市○○路大東遊藝場等處，以每次一小包新台幣（下同）三
千元及五千元之價格，連續二次販賣第一級毒品海洛因予謝建忠施用。嗣經警據謝建
忠之供述而循線查獲，並扣得上訴人售予謝建忠之海洛因二小包（淨重共計○‧一八
公克）等情。因而撤銷第一審科刑判決，改判論處上訴人甲○○連續販賣第一級毒品
，累犯罪刑，固非無見。
惟查：(一)、採為判決基礎之證據，必須與認定事實相適合，否則即有證據上理由矛盾
之違法。原判決事實認定上訴人於八十六年十月中旬及同年十一月十三日以0000
000000號行動電話為聯絡工具，先後二次販賣海洛因予謝建忠施用。其所憑證
據，其中卷附之中華電信股份有限公司台灣南區電信分公司台南營運處八十六年十二
月十八日南營字第○九三一號函送之謝建忠0000000號電話八十六年九月至
八十六年十一月十九日之通話紀錄（見偵查卷第二十九－四十九頁），僅八十六年十
月二十七日（一次）、二十九日（三次）、三十日（三次）、三十一日（一次）載有
謝建忠0000000號電話發話至0000000000號為受話之上訴人行動電
話，而無同年十月中旬及十一月十三日之通話紀錄，其認定事實與所採證據，並不相
適合，難謂無證據上理由矛盾之違法。(二)、上訴人自始否認有原判決事實所載之犯行
，而證人謝建忠於一審審理時亦已翻異其在警訊及偵查中之所供，改稱伊當時買的不
是方才在庭之被告（指甲○○）云云（見八十八年度訴緝字第二十七號卷第三十四頁
）。且該證人於警訊及偵查中供證係以上訴人0000000000號行動電話與之
聯絡，經查無該行動電話在購買時間之通話紀錄，已如上述。則上訴人否認犯罪，所
辯其未販賣海洛因予謝建忠即非全然無據。究其實情如何，自有深入根究明白之必要
，原審未為必要調查，遽為不利上訴人之判斷，不無證據調查未盡之違法。(三)、原判
決既依刑法第二條第一項但書之規定，適用有利於上訴人之修正前肅清煙毒條例第五
條第一項論處上訴人罪刑，乃其宣示之主文竟依修正後之毒品危害防制條例第四條第
一項諭知其罪名，於法即有未合。以上或為上訴意旨所指摘，或為本院得依職權調查
之事項，應認原判決有撤銷發回更審之原因。本件係毒品危害防制條例修正施行前繫
屬之案件，依修正後規定處理之，併予指明。
據上論結，應依刑事訴訟法第三百九十七條、第四百零一條，判決如主文。
中      華      民      國    八十八    年     十一     月     十八     日
                              最高法院刑事第三庭
                                  審判長法官  陳  錫  奎
                                        法官  洪  清  江
                                        法官  吳  昆  仁
                                        法官  李  伯  道
                                        法官  洪  佳  濱
      右正本證明與原本無異
                                              書  記  官
中      華      民      國    八十八    年     十一     月    二十二    日
